臺灣桃園地方法院刑事裁定　　　　　　 94年度交易字第116號
上　訴　人　臺灣桃園地方法院檢察署檢察官
被　　　告　乙○○
上列上訴人因被告過失致人於死等案件，不服本院中華民國94年
5月31日94年度訴字第116號判決，提起上訴，本院裁定如下：
    主  文
上訴駁回。
    理  由
一、按協商判決除有刑事訴訟法第455 條之4 第1 項第1 款：於
    本院訊問程序終結前，被告撤銷協商合意或檢察官撤回協商
    聲請者；第2 款：被告協商之意思非出於自由意志者；第4
    款：被告所犯之罪非第455 條之2 第1 項所定得以協商判決
    者；第6 款：被告有其他較重之裁判上一罪之犯罪事實者；
    第7 款：法院認應諭知免刑或免訴、不受理者情形之一，及
    違反同條第2 項：法院應於協商合意範圍內為判決；法院為
    協商判決所科之刑，以宣告緩刑、2 年以下有期徒刑、拘役
    或罰金為限之規定者外，不得上訴；又原審法院認為上訴為
    法律上不應准許，應以裁定駁回之，刑事訴訟法第455 條之
    10 第1項及第362 條前段分別定有明文。
二、檢察官循告訴人甲○○之聲請而提起之上訴意旨略以：被告
    酒後駕車肇事，致聲請人之子林友前死亡，而被告自車禍至
    今尚未賠償被害人家屬，原審判決被告過失致死之刑度處有
    期徒刑10月，服用酒類不能安全駕駛動力交通工具而駕駛罪
    之刑度為有期徒刑3 月，定應執行有期徒刑1 年，猶嫌過輕
    云云。
三、按告訴人得於審判中委任代理人到場陳述意見，刑事訴訟法
    第271 條之1 第1 項本文定有明文。查本件告訴人甲○○於
    本院審理中委任沈朝標律師為第一審告訴代理人，有刑事委
    任狀1 紙在卷可憑。又本件被告於本院審理中自白犯行，並
    請求與檢察官協商刑度，經檢察官徵詢告訴代理人沈朝標律
    師之意見後，就被告願受科刑之範圍於審判外進行協商，經
    當事人雙方合意且被告認罪後，由檢察官聲請本院改依協商
    程序而為判決，並陳明：過失致死部分被告願受有期徒刑10
    月之刑度，刑法第185 條之3 部分被告願受有期徒刑3 月之
    刑度，合併定執行刑1 年等語，而本院復就所協商刑度向告
    訴代理人沈朝標律師確認，經沈朝標律師明確表示：協商之
    刑度如檢察官所述內容等語（均見本院94年5 月20日協商筆
    錄），是本件協商程序並無何違誤之處，而告訴人請求上訴
    狀謂：檢察官於協商前後未為被害人家屬考量等語，恐尚有
    誤會，先予敘明。
四、查本件被告、檢察官並未撤銷協商合意或撤回協商之聲請，
    被告協商之意思亦係出於其自由意志，另被告亦無其他較重
    之裁判上一罪之犯罪事實、或法院認應諭知免刑或免訴、不
    受理之情，被告所犯之罪亦為刑事訴訟法第455 條之2 第1
    項所定得以聲請協商判決者，協商判決判處被告之刑度亦係
    於協商合意範圍內為之等情，均有本院協商程序筆錄在卷可
    憑。揆諸前開說明，檢察官前開上訴意旨顯不具備同法第
    455 條之10第1 項但書所列得為上訴之法定要件，故其上訴
    自屬違背法律上之程式，應予裁定駁回。
五、爰依刑事訴訟法第455 條之11第1 項、第362 條前段裁定如
    主文。
中　　華　　民　　國　　94　　年　　8 　　月　　12　　日
                  刑事第二庭    法　官　鄭吉雄
以上正本證明與原本無異。
如不服本裁定，應於裁定送達後5 日內向本院提出抗告狀。
　　　　　　　　　　　　  　　　書記官　陳慧玲
中　　華　　民　　國　　94　　年　　8 　　月　　12　　日
